最　高　行　政　法　院　裁　定　　　　　　　　　九十三年度裁字第一一五六號
　　上　訴　人　乙○○
　　被 上訴 人　經濟部智慧財產局
　　代　表　人　丙○○
　　參　加　人　甲○○
右當事人間因新型專利異議事件，上訴人對於中華民國九十二年五月二十一日臺北高
等行政法院九十一年度訴字第一三三六號判決，提起上訴。本院裁定如左：
　　主  文
上訴駁回。
上訴審訴訟費用由上訴人負擔。
　　理  由
一、按對高等行政法院判決上訴，非以其違背法令為理由，不得為之，行政訴訟法第
    二百四十二條定有明文。是對於高等行政法院判決上訴，若未具體說明原判決違
    背何項法令、不適用法令或如何適用不當之具體情事，即非主張原判決違背法令
    以為上訴理由，其上訴不應准許。
二、原審駁回上訴人在原審之訴，係以：參加人前於民國（以下同）八十八年九月一
    日以「衛浴支架頭」向被上訴人申請新型專利，經編為第00000000號審
    查，准予專利（以下簡稱系爭案）。公告期間，上訴人以其不符合系爭案核准審
    定時專利法第九十七條、第九十八條第一項第一款、第二款及第二項所定之新型
    專利要件，對之提起異議，並提出異議證據即八十七年十一月二十日申請，八十
    八年九月十一日審定公告之第000000000號「衛浴支架頭構造」新型專
    利案（以下簡稱引證案）為證據。案經被上訴人審查，於九十年八月三十一日以
    （九○）智專三（一）○二○一六字第○九○八九○○一五一八號專利異議審定
    書為「異議不成立」之處分。上訴人不服，循序提起行政訴訟。查於系爭案申請
    當日之後始公開或公告於刊物之技術、知識，在判斷新型之進步性時，應不列入
    考慮。引證案公告日晚於系爭案之申請日八十八年九月一日，故引證案自不得執
    為主張系爭案不具進步性之證據。又引證案揭示一種衛浴支架頭，係在一柱頭底
    端連結一底座所組成，底座連結一連結桿，穿設有一鎖結元件往反向延設並可固
    定於壁面，連結桿穿置過一防鏽內柱之穿孔並固置於柱頭之內孔中，該防鏽內柱
    外套固一飾蓋，防鏽內柱兩端穿凸出於飾蓋，一端供與柱頭嵌固，另端與底座抵
    觸，其降低生鏽機率的創作目的，不同於系爭案提高整體密合性的創作目的。引
    證案藉螺釘穿過底座容置孔，再螺入螺釘固定器，而系爭案則將螺釘穿過固定座
    鎖孔，再螺入預先固定於壁面內之螺釘固定器，引證案及其第三圖並無揭示系爭
    案膠質襯座，兩案技術手段、構造特徵與申請專利範圍不同，非為相同之新型，
    難稱系爭案未具新穎性。被上訴人認系爭案未違反前揭專利法第九十七條、第九
    十八條第一項第一款、第二款及第二項之規定，所為「異議不成立」之處分，並
    無違誤，訴願決定予以維持，亦無不合。為其判決之論據。
三、本件上訴人對於原判決提起上訴，其上訴意旨略以：引證案與系爭案相同，縱在
    結構上二者有些微相異之處，亦屬熟習該項技術者所能輕易完成，難謂有進步性
    ，原判決之認定顯有違誤等語。查引證案公告日在系爭案申請日之後，不得作為
    系爭案有無進步性認定資料，且系爭案與引證案二者技術技術手段、構造特徵與
    申請專利範圍均不同，非為相同之新型，業經原判決認定甚詳。上訴意旨猶對之
    不服，係屬就原審認定事實之爭執，尚難認原判決有違背法令之上訴理由。依前
    開規定及說明，其上訴為不合法，應予駁回。
四、依行政訴訟法第二百四十九條第一項前段、第一百零四條、民事訴訟法第九十五
    條、第七十八條，裁定如主文。
中　　華　　民　　國　　九十三　　　年　　　 九 　　　月　　　十　　　　日
                    最 高 行 政 法 院  第 一 庭
                                審 判 長 法  官　　　黃　綠　星
                                         法  官      吳  明  鴻
                                         法  官　　　蔡　進　田
                                         法  官　　　黃　璽　君
                                         法  官　　　廖　宏　明
右  正  本  證  明  與  原  本  無  異
　　　　　　　　　　　　　　　　　　　　 法院書記官　彭  秀  玲
中　　華　　民　　國　　九十三　　　年　　　九　　　　月　　　十　　　　日
